【裁判字號】    99,台上,372
【裁判日期】    990121
【裁判案由】    違反槍砲彈藥刀械管制條例
【裁判全文】
最高法院刑事判決              九十九年度台上字第三七二號
上  訴  人  甲○○
上列上訴人因違反槍砲彈藥刀械管制條例案件，不服台灣高等法
院台中分院中華民國九十八年十一月二十三日第二審判決（九十
八年度上訴字第二二五一號，起訴案號：台灣彰化地方法院檢察
署九十八年度偵字第四八三一號），提起上訴，本院判決如下：
    主  文
上訴駁回。
    理  由
按刑事訴訟法第三百七十七條規定，上訴於第三審法院，非以判
決違背法令為理由，不得為之。是提起第三審上訴，應以原判決
違背法令為理由，係屬法定要件。如果上訴理由書狀並未依據卷
內訴訟資料，具體指摘原判決不適用何種法則或如何適用不當，
或所指摘原判決違法情事，顯與法律規定得為第三審上訴理由之
違法情形，不相適合時，均應認其上訴為違背法律上之程式，予
以駁回。本件原判決維持第一審判決論處上訴人甲○○未經許可
，寄藏可發射子彈具有殺傷力之改造手槍罪刑（處有期徒刑二年
，併科罰金新台幣五萬元），已詳敘認定犯罪事實之依據及憑以
認定之理由。按量刑之輕重，係屬事實審法院得依職權自由裁量
之事項，苟法院於量刑時，已以行為人之責任為基礎，並斟酌刑
法第五十七條各款所列情狀，而未逾越法定範圍，又未濫用其職
權，即不得遽指為違法。原判決業已審酌上訴人受寄藏置原由黃
品豪（業經判處罪刑確定）所持扣案改造手槍之犯情，依刑法第
五十九條酌予減輕其刑，並說明審酌上訴人無前科，坦承犯行，
並未使用該槍枝為其他不法行為，犯後亦具悔意，惟以其自軍中
退役轉任金融機構駐衛警，當知槍枝之危險性，所為對社會治安
潛在威脅甚鉅等情，於法定刑範圍內諭知刑罰，既無逾越法定刑
度或濫用自由裁量權限情事，揆諸上開說明，自不得遽指為違法
。至緩刑之宣告，除應具備一定之條件外，並須有可認為以暫不
執行為適當之情形，始得為之，亦屬法院得依職權自由裁量之事
項，不得以原審未諭知緩刑，指為違背法令。上訴意旨對原審刑
罰裁量職權之適法行使，徒憑己見，任意指摘原判決有量刑不公
、不符比例原則、未宣告緩刑之違法云云，顯與法律規定得為第
三審上訴理由之違法情形，不相適合。本件上訴違背法律上之程
式，應予駁回。又本院既從程序上駁回上訴，上訴人提出富邦商
業銀行人事派令、財團法人海峽交流基金會、死亡證明書等影本
，均無從審酌，附此敘明。
據上論結，應依刑事訴訟法第三百九十五條前段，判決如主文。
中    華    民    國  九十九  年    一    月  二十一  日
                      最高法院刑事第十庭
                          審判長法官  花  滿  堂
                                法官  黃  正  興
                                法官  陳  東  誥
                                法官  林  錦  芳
                                法官  洪  昌  宏
      本件正本證明與原本無異
                                      書  記  官
中    華    民    國  九十九  年    一    月  二十五  日
                                                      K

司法院資訊處製作；財團法人民間司法改革基金會備份。
